臺灣桃園地方法院刑事判決
111年度原訴字第46號
公  訴  人  臺灣桃園地方檢察署檢察官
被      告  徐義添


上列被告因違反毒品危害防制條例案件，經檢察官提起公訴（11
0年度偵字第27646號、110年度偵字第34961號、110年度偵字第4
0095號、111年度偵字第846號），被告於本院準備程序中就被訴
事實為有罪之陳述，經告知簡式審判程序之旨，並聽取意見後，
合議庭裁定由受命法官獨任改依簡式審判程序審理，判決如下：
    主  文
徐義添轉讓第一級毒品，處有期徒刑柒月。
扣案如附表所示海洛因貳包沒收銷燬。
    事  實
一、徐義添明知海洛因為毒品危害防制條例第2條第2項第1款所
    公告列管之第一級毒品，非經許可，不得持有及轉讓。詎徐
    義添竟基於轉讓第一級毒品之犯意，於民國110年7月24日10
    時許，在桃園市○○區○○路000巷0號306室，無償轉讓海洛因
    予張雅詩供其施用。嗣警方於110年7月24日11時56分，持搜
    索票至桃園市○○區○○路000巷0號306室執行搜索，當場扣得
    張雅詩所持有如附表所示之海洛因2包，而循線查悉上情。
二、案經桃園市政府警察局楊梅分局報告臺灣桃園地方法院檢察
    署檢察官偵查起訴。
    理  由
一、被告徐義添所犯之罪，為死刑、無期徒刑、最輕本刑3年以
    上有期徒刑或高等法院管轄第一審案件以外之罪，而被告於
    本院程序中，就被訴事實為有罪之陳述，經本院告知簡式審
    判程序意旨，並聽取公訴人及被告之意見後，依刑事訴訟法
    第273條之1第1項之規定，裁定由受命法官獨任進行簡式審
    判程序。
二、上揭事實，業據被告於警詢、偵訊、本院準備程序及審理中
    均坦承不諱，核與證人張雅詩於警詢及偵查中之證述相符（
    見110年度偵字第27646號卷【下稱偵字第27646號卷】一第1
    48頁、偵字第27646號卷二第41頁、110年度他字第7459號卷
    第56頁），並有桃園市警察局楊梅分局搜索扣押筆錄暨扣押
    物品目錄表、刑案現場照片（見偵字第27646號卷一第165至
    171頁、第329至331頁）在卷可稽。而扣案如附表所示之海
    洛因2包，經送驗後檢出第一級毒品海洛因成分，及證人張
    雅詩於110年7月24日19時許經警採集之尿液，送驗後檢出嗎
    啡陽性等情，有桃園市政府警察局楊梅分局被採尿人尿液暨
    毒品真實姓名與編號對照表、臺北榮民總醫院110年8月31日
    北榮毒鑑字第C0000000號毒品成分鑑定書、台灣檢驗科技股
    份有限公司濫用藥物檢驗報告（報告編號：UL/2021/000000
    00）在卷可證（見偵字第27646號卷一第179頁、偵字第2764
    6號卷二第453頁、第545頁），足認被告之任意性自白與事
    實相符，堪以採信。本案事證明確，被告上開犯行，洵堪認
    定，應依法論科。
三、論罪科刑：
　㈠核被告所為，係犯毒品危害防制條例第8條第1項之轉讓第一
    級毒品罪。被告轉讓前持有第一級毒品海洛因之低度行為，
    應為轉讓之高度行為所吸收，不另論罪。
　㈡按犯毒品危害防制條例第4條至第8條之罪於偵查及歷次審判
    中均自白者，減輕其刑，毒品危害防制條例第17條第2項定
    有明文。經查，被告就本案轉讓第一級毒品之犯行，前於警
    詢及偵訊中均自白犯罪，於檢察官起訴後，復於本院審理中
    坦認犯行，有被告警詢、偵訊及本院審理之筆錄在卷可參。
    依據前揭說明，被告上開犯行，應依毒品危害防制條例第17
    條第2項規定，減輕其刑。
　㈢爰審酌被告漠視法律禁令，恣意轉讓第一級毒品海洛因，助
    長他人施用，戕害國民身體健康及社會風氣，所為應予非難
    ，惟念其犯後坦承犯行，非無悔意，堪認犯後態度良好，兼
    衡被告之犯罪動機、轉讓毒品之種類及數量、前有多次施用
    毒品之前科素行及於警詢中自述高中肄業之智識程度、無業
    、家庭經濟狀況小康等一切情狀，量處如主文所示之刑。
四、沒收：
　　扣案如附表所示之海洛因2包，經送驗後檢出第一級毒品海
    洛因成分，業如前述，故不問屬於犯人與否，均應依毒品危
    害防制條例第18條第1項前段規定沒收銷燬。至於盛裝上開
    海洛因之包裝袋，因包覆毒品，其上顯留有該毒品之殘渣，
    無論依何種方式均難與之析離，應整體視之為毒品，爰連同
    該包裝袋併予諭知沒收銷燬。另鑑驗用罄部分，既已滅失，
    自無庸再為沒收銷燬及沒收之諭知。
據上論斷，應依刑事訴訟法第273條之1第1項、第299條第1項前
段，判決如主文。
本案經檢察官林穎慶提起公訴，檢察官范玟茵到庭執行職務。　
中　　華　　民　　國　　111 　年　　6 　　月　　24　　日
                  刑事第十四庭    法　官　    劉得為
以上正本證明與原本無異。
如不服本判決應於收受判決後20日內向本院提出上訴書狀，並應
敘述具體理由。其未敘述上訴理由者，應於上訴期間屆滿後20日
內向本院補提理由書(均須按他造當事人之人數附繕本)「切勿逕
送上級法院」。 
　　　　　　　　　　　　　　　    書記官　　　林思妤　　
中　　華　　民　　國　　111 　年　　6 　　月　　24　　日
附表：
扣案物 鑑驗結果 備註 海洛因2包 檢體外觀：白色粉末2包、毛重0.7577公克、淨重：0.3371公克、驗餘量：0.0075公克、檢出成分海洛因。 1.臺北榮民總醫院110年8月31日北榮毒鑑字第C0000000號毒品成分鑑定書（見110年度偵字第27646號卷二第453頁）。 2.證人張雅詩所持有，桃園市警察局楊梅分局搜索扣押筆錄暨扣押物品目錄表、刑案現場照片（見110年度偵字第27646號卷一第165至171頁、第329至331頁）。 
所犯法條：
毒品危害防制條例第8條第1項
轉讓第一級毒品者，處1年以上7年以下有期徒刑，得併科新臺幣
1百萬元以下罰金。